臺灣臺南地方法院民事裁定
110年度補字第944號
原      告  黃仕杰  


被      告  黃登輝  
            黃大德  
            李某    

上列原告與被告黃登輝等間請求確認抵押權不存在等事件，本院
裁定如下：
    主      文
原告應於本裁定送達後5日內，具狀補正被告「李某」之真實姓
名、年籍資料及實際住居所，並檢附其戶籍謄本陳報本院；另應
補繳裁判費新臺幣9,800元。逾期不補正或補正不完全，即駁回
原告之訴。
    理      由
一、按當事人書狀，應記載當事人姓名及住所或居所；又提起民
    事訴訟，應依民事訴訟法第77條之13規定繳納裁判費，此為
    必備之程式。起訴不合程式或不備其他要件者，法院應以裁
    定駁回之，但其情形可以補正者，審判長應定期間先命補正
    ，民事訴訟法第244條第1項第3款、第249條第1項第6款分別
    定有明文。次按訴訟標的之價額，由法院核定。核定訴訟標
    的之價額，以起訴時之交易價額為準；無交易價額者，以原
    告就訴訟標的所有之利益為準。又因擔保之債權涉訟，以所
    擔保之債權額為準；如供擔保之物其價額少於債權額時，以
    該物之價額為準，民事訴訟法第77條之6亦有明定。是請求
    確認不動產抵押權不存在之訴，其訴訟標的價額之核定，應
    以抵押物所擔保之債權額為準，如供擔保之物其價額少於債
    權額時，則以該物之價額為準。末按以一訴主張數項標的者
    ，其價額合併計算之。但所主張之數項標的互相競合或應為
    選擇者，其訴訟標的價額，應依其中價額最高者定之，民事
    訴訟法第77條之2第1項定有明文。
二、經查：
　㈠本件原告起訴，起訴狀被告第三人欄位僅記載「李某」，而
    未有該被告年籍、足資辨別之特徵之記載，致本院無從確認
    起訴之對象，亦難以確定其當事人能力，原告起訴之程式顯
    有欠缺，應予補正。
　㈡又原告先位聲明請求：⒈確認被告黃大德對被告黃登輝所有門
    牌號碼臺南市○○區○○里0號建物（權利範圍1/3，建號：臺南
    市○○區○○段000號）與其坐落臺南市○○區○○段000地號土地（
    權利範圍1/3）（以下合稱系爭房地）於民國108年11月12日
    所設定本金最高限額新臺幣（下同）100萬元之抵押權不存
    在。⒉確認被告「李某」對被告黃登輝所有系爭房地於110年
    8月19日所設定本金最高限額120萬元之抵押權不存在。⒊確
    認被告黃登輝及被告「李某」間就系爭房地於110年8月18日
    所為之信託債權關係及登記物權關係均不存在；備位聲明請
    求：⒈被告黃登輝及被告「李某」間就系爭房地於110年8月1
    8日所為之信託債權關係及登記物權關係應撤銷。⒉被告「李
    某」應將前述信託登記塗銷。細視原告起訴狀所根據之事實
    以及理由，無非是主張被告黃登輝對其負有90萬元之債務以
    及利息迄今未清償（下稱系爭債權），而被告黃登輝將其所
    有之系爭房地設定前述抵押權給被告黃大德以及「李某」，
    且與被告「李某」就系爭房地辦理前述信託登記，致系爭債
    權未能受償，先備位聲明之經濟目的上同一，互相競合。而
    系爭房地前經本院108年度司執字第108456號執行事件委託
    鑑價後，核定之拍賣最低價額為893,000元，顯低於前述抵
    押權所擔保之債權，依前述說明，本件訴訟標的價額應以系
    爭房地之價額核定為893,000元，應徵第一審裁判費9,800元
    。
三、依民事訴訟法第244條、第249條第1項、第121條第1項規定
    ，命原告於收受本裁定後5日內具狀補正如主文所示之事項
    ，逾期不補正或補正不完全，即駁回其訴。
中　　華　　民　　國　　110 　年　　11　　月　　22　　日
                  民事第五庭    法  官　廖建瑋
以上正本係照原本作成。
如不服本裁定關於訴訟標的價額之核定，得於收受裁定正本後10
日內向本院提出抗告狀，並繳納抗告裁判費新臺幣1,000元整。
中　　華　　民　　國　　110 　年　　11　　月　　22　　日
                                書記官　鄭梅君